【裁判字號】    98,訴,3440
【裁判日期】    981030
【裁判案由】    毒品危害防制條例
【裁判全文】
臺灣板橋地方法院刑事判決              98年度訴字第3440號
公  訴  人  臺灣板橋地方法院檢察署檢察官
被      告  甲○○
                      2樓
上列被告因違反毒品危害防制條例案件，經檢察官提起公訴（98
年度毒偵字第5389號），經本院合議庭裁定進行簡式審判程序，
並判決如下：
    主      文
甲○○施用第一級毒品，累犯，處有期徒刑玖月。
    事      實
一、甲○○前於民國95年間因贓物案件，經本院於97年9 月3 日
    以97年度簡字第7295號刑事判決判處有期徒刑3 月，減為有
    期徒刑1 月又15日，如易科罰金以（銀元）300 元折算1 日
    ，於同年10月6 日確定，並於98年3 月20日易科罰金，執行
    完畢（於本件構成累犯）。又於97年間因施用毒品案件，經
    本院於97年5 月30日以97年度毒聲字第1209號裁定送勒戒處
    所觀察勒戒，因有繼續施用傾向，經本院於97年8 月7 日以
    97年度毒聲字第1708號裁定令入戒治處所施以強制戒治，於
    98年4 月20日停止戒治執行完畢釋放，並經臺灣板橋地方法
    院檢察署檢察官以98年度戒毒偵字第325 號為不起訴之處分
    確定。詎仍未戒除毒癮，復基於施用第一級及第二級毒品之
    犯意，於98年7 月24日凌晨1 時30分許，在臺北市○○○路
    某號其友人陳立祥住處，以將海洛因及甲基安非他命摻在一
    起置入玻璃球內（並未扣案）燒烤，再吸食其煙霧方式，同
    時施用第一級毒品海洛因及第二級毒品甲基安非他命1 次。
    嗣為警於98年7 月24日晚間11時50分許，在臺北縣三重市○
    ○○路15巷22號前查獲，經警採集其尿液送驗呈現嗎啡及甲
    基安非他命陽性反應，始悉上情。
二、案經臺北縣政府警察局三重分局移請臺灣板橋地方法院檢察
    署檢察官偵查起訴。
    理      由
一、本件被告甲○○所犯均係死刑、無期徒刑或最輕本刑為三年
    以上有期徒刑以外之罪，其於準備程序中就被訴事實為有罪
    之陳述，經本院告知簡式審判程序之旨，並聽取公訴人、被
    告之意見後，經本院合議庭依刑事訴訟法第273 條之1 第1
    項規定裁定由受命法官獨任進行簡式審判程序，合先敘明。
二、認定犯罪事實所憑證據及理由
（一）上揭事實業據被告於本院準備程序及本院審理時所供認。
（二）被告於98年7 月24日晚間11時50分許，為警查獲後予以採
      集其尿液檢體（代碼編號C0000000），經送臺灣檢驗科技
      股份有限公司以酵素免疫分析法初步檢驗，再以氣相層析
      ／質譜儀法確認檢驗，確呈嗎啡及甲基安非他命陽性反應
      一節，有臺北縣政府警察局三重分局查獲毒品案件被移送
      者姓名、代碼對照表、臺灣檢驗科技股份有限公司濫用藥
      物檢驗報告（報告日期：98年8 月10日；報告編號：UL／
      2009／70883 號）在卷可稽【98年度毒偵字第5389號卷（
      下稱偵卷）第28、47頁】。
（三）按「尿液毒品檢驗…若能使用先進之氣相層析質譜儀分析
      法確認，則可完全排除偽陽性之干擾，為目前最具公信力
      的檢驗方法。」等語，有法務部調查局第六處87年9 月29
      日（87）發技（一）字第87074574號函附卷為憑，足見前
      揭臺灣檢驗科技股份有限公司所使用之檢驗方法已可完全
      排除毒品偽陽性之干擾，其檢驗結果堪以採信；而「海洛
      因經注射入人體後，約百分之20於24小時內自尿中排出，
      一般而言，尿液中能否驗出嗎啡陽性反應，與其投與量、
      投與途徑、採尿時間、個人體質及檢驗方法之靈敏度有關
      ，國外曾有文獻報導注射6 毫克之海洛因鹽酸鹽，其代謝
      物嗎啡之平均可檢出時限約為26小時」，且「甲基安非他
      命經口服投與後約百分之70於24小時內自尿液中排出，約
      百分之90於96小時內自尿液中排出，甲基安非他命之檢出
      與其投與方式、投與量、個人體質、採尿時間及檢測儀器
      之精密度等諸多因素有關，惟依上述資料推斷，最長可能
      不會超過4 日」等情，此有行政院衛生署藥物食品檢驗局
      （81）藥檢壹字第8114885 、001156號函各1 紙附卷可憑
      。再按「海洛因與安非他命等毒品通常均可以口服、鼻吸
      、注射或抽吸方式施用，如以錫箔紙或玻璃球燒烤產生煙
      霧藉口吸入之施用方式，俗稱『追龍』，另亦可加入美娜
      水後以針筒注射方式施用，視不同施用者之用毒習性，前
      述二者亦可混合使用」，此有法務部調查局92年7 月9 日
      調科壹字第09200203820 號1 份可參，是被告於本院準備
      程序中所供稱將海洛因和甲基安非他命摻在一起置入玻璃
      球內燒烤，再吸食其煙霧等情，尚非無據。
（四）綜上所述，被告之尿液經以氣相層析質譜儀分析法檢驗，
      既係呈嗎啡及甲基安非他命陽性反應，佐以上函示，顯見
      被告自承其於98年7 月24日凌晨1 時30分許，以將海洛因
      及甲基安非他命摻在一起置入玻璃球內燒烤，再吸食其煙
      霧等情，應與事實相符而值採信。
（五）被告前於97年間因施用毒品案件，經本院於97年5 月30日
      以97年度毒聲字第1209號裁定送勒戒處所觀察勒戒，因有
      繼續施用傾向，經本院於97年8 月7 日以97年度毒聲字第
      1708號裁定令入戒治處所施以強制戒治，於98年4 月20日
      停止戒治執行完畢釋放一節，有臺灣高等法院被告前案紀
      錄表1 份附卷可稽，被告於上揭強制戒治執行完畢釋放後
      5 年內再犯本件施用第一、二級毒品案件，已不屬毒品危
      害防制條例第20條規定之「初犯」或「5 年後再犯」，應
      依同條例第10條處罰。被告犯行堪以認定，應依法論科
三、論罪科刑
（一）罪名：查海洛因屬毒品危害防制條例第2 條第2 項第1 款
      所規定之第一級毒品，甲基安非他命屬毒品危害防制條例
      第2 條第2 項第2 款所規定之第二級毒品；核被告上揭同
      時施用海洛因、甲基安非他命之行為，分別係犯毒品危害
      防制條例第10條第1 項施用第一級毒品罪及同條第2 項施
      用第二級毒品罪。
（二）吸收關係：被告上揭為施用而分別持有第一、二級毒品之
      低度行為，分別為施用第一、二級毒品之高度行為所吸收
      ，均不另論罪。
（三）想像競合：被告係以將第一級毒品海洛因與第二級毒品甲
      基安非他命摻在一起同時施用，業已認定如前述，被告所
      犯上開施用第一級毒品罪、施用第二級毒品罪2 罪間，顯
      係一行為觸犯數罪名，屬想像競合犯，應從較重之施用第
      一級毒品罪處斷。公訴人認被告所犯上開2 罪，應予分論
      併罰，容有未洽。
（四）累犯：查被告有如事實欄一所述之前案刑事犯罪執行紀錄
      ，有臺灣高等法院被告前案紀錄表1 份附卷可稽，其於上
      開有期徒刑執行完畢後5 年內，故意再犯本件有期徒刑以
      上之罪，應依刑法第47條第1 項之規定，論以累犯，並加
      重其刑。
（五）量刑：爰審酌被告之素行、犯罪之動機、施用毒品戕害自
      身健康、犯罪所生之危害及犯罪後坦承犯行、態度尚可等
      一切情狀，認公訴人當庭求處有期徒刑10月並非相當，故
      量處如主文所示之刑，以示懲儆。
據上論斷，應依刑事訴訟法第273 條之1 第1 項、第299 條第1
項前段，毒品危害防制條例第10條第1 項、第2 項，刑法第11條
、第47條第1 項、第55條，判決如主文。
本案經檢察官朱俊銘到庭執行職務。
中    華    民    國    98    年    10    月    30    日
                      刑事第十三庭  法  官  方鴻愷
以上正本證明與原本無異。
如不服本判決應於收受本判決後10日內向本院提出上訴書狀，其
未敘述上訴理由者，並得於提起上訴後10日內向本院補提理由書
狀（均須按他造當事人之人數附繕本）「切勿逕送上級法院」。
                                    書記官  陳昭綾
中    華    民    國    98    年    10    月    30    日
附錄本案論罪科刑法條全文：
毒品危害防制條例第10條
施用第一級毒品者，處6月以上5年以下有期徒刑。
施用第二級毒品者，處3年以下有期徒刑。


司法院資訊處製作；財團法人民間司法改革基金會備份。
